【裁判字號】    91,上訴,1364
【裁判日期】    920107
【裁判案由】    毒品危害防制條例
【裁判全文】
臺灣高等法院臺中分院刑事判決                  九十一年度上訴字第一三六四號
    上  訴  人
    即  被  告  乙○○  男  五.
                丙○○  女  四.
    共      同
    指定辯護人  本院公設辯護人  郭博益
右上訴人因毒品危害防制條例案件，不服臺灣苗栗地方法院九十年度訴字第一八號中
華民國九十一年一月七日第一審判決（起訴案號：臺灣苗栗地方法院檢察署八十九年
度偵字第三七八○號），提起上訴，本院判決如左：
    主      文
上訴駁回。
    事      實
一、乙○○曾有過失致死、傷害、賭博、違反麻醉藥品管理條例案件及違反毒品危害
    防制條例等前科，其中於民國八十六年間，所犯違反麻醉藥品管理條例案件，經
    臺灣苗栗地方法院判處有期徒刑五月，於八十六年十月二十五日判決確定，並於
八十七年九月九日執行完畢。丙○○曾有違反動產擔保交易法、違反麻醉藥品管
    理條例、藏匿人犯、贓物、違反毒品危害防制條例等前科，其中於八十三年間，
    因贓物罪及違反麻醉藥品管理條例案件，經臺灣新竹地方法院分判處有期徒刑三
    月及六月，應執行有期徒刑八月確定，並於八十四年十一月二十四日縮刑期滿執
    行完畢。
二、詎乙○○、丙○○二人仍不知悔改，其二人竟意圖營利，基於相互間共同犯意之
    聯絡，並基於概括之犯意，先後於八十九年二月間某日（農曆春節前數日）、同
    年五月二十六日及八月二十六日晚上八時許，非法販賣第二級毒品安非他命予邱
    錦生三次，其販賣方式為邱錦生以其所有之行動電話與乙○○之行動電話號碼0
    000000000號聯絡後，約定在乙○○、丙○○同居之苗栗縣苗栗市福星
    里七鄰福星八三之十三號住處，由丙○○負責交貨收款，每次交易價額為新臺幣
    （下同）一千元之代價購買○點七公克之安非他命一小包牟利。嗣邱錦生於同年
    八月二十七日上午二時十分許（原判決誤載為同年九月八日），駕駛車牌號碼Ｍ
    Ｆ－五八五九號車行經國道第一高速公路南向一三三公里處，為警攔檢查獲其持
    有安非他命重約○．七公克、吸食用玻璃球一個，供出上情，由警向臺灣苗栗地
    方法院檢察署聲請搜索票，於八十九年九月八日上午十時四十分許，至乙○○、
    丙○○所居住之上開地點搜索，當場於該址三樓房間內丙○○之褲子口袋內查獲
    安非他命十小包（淨重二十四點七五公克，驗餘淨重二三點七五公克）、吸食器
    一組、販毒工具行動電話一支（內裝有0000000000號晶片）；並在乙
    ○○所使用之ＭＧ–八三六三號自用小客車內查獲安非他命四小包（淨重六八點
    三五公克，驗餘淨重六七點五五公克）。
三、案經內政部警政署國道公路警察局第二警察隊報請臺灣苗栗地方法院檢察署檢察
    官偵查起訴。
    理      由
一、訊據上訴人即被告乙○○、丙○○固不諱言有被警查獲安非他命共十四包，惟二
    人均矢口否認有販賣第二級毒品犯行，被告乙○○辯稱：伊每月五日發薪水，買
    回來是供自己吸用，伊是於九月七日晚上買回四包，每包是五千元，伊是在苗栗
    阿秋電動玩具店向綽號「阿松」男子購買的，總共是二萬元，伊沒有販賣安非他
    命給別人，伊購買後還沒有吸用，伊買完後就放在車上，第二天就被查獲了，被
    查獲地點是伊的祖產房地，被告丙○○和伊是普通朋友，並不是男女朋友且無同
    居關係，她（指被告丙○○）是會過來和伊一起吸食安非他命，伊本身有太太，
    她只過來住一晚就離開了，伊和邱錦生是打電動玩具而認識，他（指邱錦生）有
    欠伊一萬元的債務，為了這件事曾發生過打他二次，其中一次是伊個人打的，另
    外一次是有另外兩個人因打抱不平和伊一起打他過，其餘沒什麼糾紛，查獲之手
    機大部分是伊在使用，但有時候伊的朋友會向伊借去使用，有時好幾天後再還給
    伊，伊知道他姓陳，不知道他的真實姓名，有時有人也會在電動玩具店時，也有
    人會向伊借行動電話使用云云；被告丙○○辯稱：伊被查獲之安非他命是要自己
    吸用，伊是向綽號「阿寶」之人購買，伊向他買五千元，伊是被查獲前半個月買
    的，也是在電動玩具店內透過朋友介紹購買的，買了幾包伊已忘記了，伊用了二
    、三包，其餘的都被查獲了，伊不認識邱錦生云云。經查：
  (一)被告二人確有販賣安非他命一節，據證人邱錦生於警訊時證述甚詳，雖其嗣又改
    其證詞，然查：
    (1)證人邱錦生係向被告乙○○購買安非他命，業據其於警訊及偵查時證述在案，
      其於八十九年八月二十七日第一次警訊時指稱：「（你持有之安非他命是向誰
      ？以何代價購得？）向一名綽號『阿義哥』以一千元購得一小包重約○點七公
      克安非他命。（這名「阿義哥」有無真實姓名？特徵？可提供）特徵是身高約
      一百六十二公分、身壯、平頭、約四十歲、臉上有坑洞及皺紋。」、「我要提
      供『阿義哥』的聯絡電話0000000000號。至於他的詳細地址，我不
      清楚，但我知道地方，我可配合帶警方前往該地方查獲」、「共購買三次，每
      次買一千元，一小包約重○點七公克，約在今年二月、五月、八月份都是在『
      阿義哥』家中交易」、「（你每次都是以0000000000與『阿義哥』
      聯絡或其他方式聯絡？）是以0000000000與『阿義哥』聯絡」（見
      偵查卷第十七頁至十八頁）；其於同日第二次警訊時證稱：「（本隊今日查扣
      你持有之○點七公克安非他命是向何人購買？）是向苗栗市一位綽號『阿義哥
      』（客家話）之男子所購買。（經你帶同本隊刑事組人員實地前往勘查，你向
      阿義哥購買之住所是不是在苗栗市福星里七鄰福星八三之十三號，是一樓（棟
      ）二層樓白色透天建築物，屋頂有加蓋鐵皮屋？）是這一間沒有錯，並且我也
      有做成相片的指證紀錄。（你最近一次何時何地向他購買安非他命？）八十九
      年八月二十六日晚上二十時左右，在前述地點房子裡購買。（購買多少？）購
      買安非他命○點七公克一千元。」、「（如何聯絡交易？）我用我的行動電話
      （門號0000000000）撥打『阿義哥』的行動電話00000000
      00號聯絡談妥之後，他叫我直接到他家裡去，然後由他太太和我一手交錢、
      一手交貨。」、「（你先前二次向他購買安非他命【八十九年二月初、八十九
      年五月份各一次】，是用何方式交易？）也是相同的方式。」（見偵查卷十三
      頁反面至第十四頁）；其於八十九年八月二十九日第三次警訊時證稱：「（經
      本隊查訪結果，苗栗市北苗地區乙○○【男、三十九年十一月二十日生，身分
      證號Ｚ000000000號】綽號叫阿義哥，是否為販賣安非他命給你的『
      阿義哥』【出示相片】？）是。（你稱最後一次【八十九年八月二十六日】向
      阿義哥購買毒品，是聯絡後至他家由他太太交給你，請指認是不是葉金英【出
      示口卡片】？）年紀很接近，但從相片看來我無法確定，他是說是他太太，我
      看也有可能是他同居的女人」（見偵查卷第十五頁反面）；其於偵查時則證稱
      ：「（有無向乙○○買安非他命？）有，計三次（八月二十六日、五月及二月
      ）在電動遊藝場交易，我用我的行動電話0000000000打00000
      00000聯絡，我只知道他叫『阿二哥』，打電話聯絡好，在非凡、菲力等
      電玩遊藝場交貨，也曾在苗栗市福興八三之十三號外面拿貨，沒有進入他家，
      我認得那棟大樓，拿貨給我的人都不定。（在福星八三之十三號交貨的是誰？
      ）是一個婦女，是在警訊筆錄照片所指的地點。」、「（認識乙○○、丙○○
      ？無有恩怨？）不認識。沒有。（如何得知打0000000000可買到安
      毒？）原先有朋友介紹，他們都是圈內人。」（見偵查卷第二九頁反面、第三
      ○頁）等語在卷。
    (2)嗣邱錦生於原審審理時則變異前詞，改稱未曾向被告乙○○、丙○○購買安非
      他命，對其在警局之指述則辯稱是因疲累不耐警員之詢問所致云云。又原審被
      告之辯護人質疑邱錦生之警訊錄音帶對於關鍵問題有疑似中斷再起動之「喀嚓
      聲」，顯未連續錄音，違反刑事訴訟法第一百條之一規定，是邱錦生之警訊筆
      錄不可採等語，惟查：
      1.按訊問被告，除有急迫情況且記明筆錄者外，應全程連續錄音；必要時，並
        應全程連續錄影。又筆錄內容所載之被告陳述與錄音或錄影之內容不符者，
        除有急迫情形且經記明筆錄而未錄音、錄影之情形外，其不符之部分，不得
        作為證據。八十七年一月二十一日修正、同年二十三日生效之刑事訴訟法第
        一百條之一第一項、第二項定有明文。此一規定，依同法第一百條之二之規
        定，於司法警察官或司法警察詢問犯罪嫌疑人時，準用之。故審理事實之法
        院，遇有被告抗辯其未如訊（詢）問筆錄所載之陳述時，應先調取該訊（詢
        ）問過程之錄音或錄影帶，加以勘驗，以判斷該筆錄所載被告之陳述得否作
        為證據（最高法院八十九年度臺上字第三六一八號判例參照）。又前開法條
        之立法目的，在於建立訊（詢）問筆錄之公信力，並擔保訊問程序之合法正
        當，確保供述人係依自己之記憶而為自由之供述，及筆錄之記載與供述人之
        供述內容相符。故司法警察（官）訊問犯罪嫌疑人如違背上開規定，其所取
        得之供述筆錄，究竟有無證據能力，原應審酌司法警察（官）違背該法定程
        序之主觀意圖、客觀情節、侵害犯罪嫌疑人權益之輕重、對犯罪嫌疑人在訴
        訟上防禦不利益之程序，以及該犯罪所生之危害，暨禁止使用該證據對於抑
        制違法蒐證之效果，及司法警察（官）如依法定程序有無發現該證據之必然
        性等情形，本於人權保障與社會安全之均衡維護精神，依比例原則，具體認
        定之。但如犯罪嫌疑人之陳述係屬自白，同法第一百五十六條第一項已特別
        規定「被告之自白，非出於強暴、脅迫、利誘、詐欺、違法羈押或其他不正
        之方法，且與事實相符者，得為證據。」則被告在警訊之自白如係出於自由
        意思而非不正之方法，且其自白之陳述與事實相符，縱令司法警察（官）對
        其訊問時未經全程連續錄音或錄影，致訊問程序不無瑕疵，仍難謂其於警訊
        自日之筆錄無證據能力（最高法院八十八年度臺上字第五七六二號判決參照
        ）。
      2.邱錦生之警訊錄音帶經原審當庭勘驗結果，錄音帶之內容與邱錦生之警訊筆
        錄內容大致相同，警員與邱錦生時偶有以臺語、客家語對話，且在訊問過程
        中，常可聽見有人在旁邊說話及走動的情形，偶於警員詢問邱錦生，邱錦生
        回答後，警員再提出問題前，有疑似錄音中斷之「喀嚓聲」（見原審九十年
        十一月十五日審判筆錄），是於訊問筆錄製作過程中既有不明之「喀嚓聲」
        ，則製作筆錄警員所踐行之錄音程序與法定要求，是否相符，即有疑問。惟
        縱認證人邱錦生之警訊筆錄有未連續錄音之情形，惟該未連續錄音之空白時
        間甚短，且邱錦生之語氣於「喀嚓聲」出現前後並無極大差異，其於該警訊
        中所為毒品來源之供述，均與錄音帶內容相符，是依據前開說明，本案製作
        筆錄警員之訊問程序雖有瑕疵，但依比例原則，本院認此一瑕疵尚未達於可
        全盤推翻此份警訊筆錄證據能力之情形。是其次尚應審酌者，在於前開證人
        邱錦生之指述是否符合自白任意性原則。
      3.查證人邱錦生於八十九年八月二十七日之第一次警訊筆錄之警訊錄音帶經原
        審當庭播放勘驗結果為：警員問話語氣平和，邱錦生均係自行答覆，並於詢
        答過程中，對警員笑稱：「你們典獄長真好玩等語」，參以邱錦生原係於該
        日凌晨三時十分開始製作筆錄，因邱錦生於同日凌晨三時十五分時拒絕夜間
        詢問，而於該日上午八時三十五分方續行製作該筆錄等情，業據邱錦生自承
        在卷（在偵查卷第十六頁反面），並經證人即製作該筆錄之警員翁正平於原
        審到庭證述屬實（見原審卷九十年十二月二十四日審判筆錄），足見證人邱
        錦生已於夜間適當休息後才繼續接受詢問，是證人邱錦生關於不耐煩之辯解
        ，顯非實情，委難採信。況證人邱錦生於同日下午第二次警訊時，對於警員
        詢間其於上午所製作之調查筆錄內容是否正確，其亦稱正確（見偵查卷第十
        三頁及其反面），是證人邱錦生警訊時之供述，應具證據能力。
    (3)雖證人邱錦生於原審審理中暨本院訊問時均變異前詞，改稱未曾向被告乙○○
      、丙○○購買安非他命云云，然按證人之陳述有部分前後不符，或相互間有所
      歧異時，究竟何者為可採，法院仍得本其自由心證予以斟酌，非謂一有不符或
      矛盾，即應認全部均為不可採信，最高法院七十四年度臺上字第一五九九號判
      例闡示甚明，而證人前後供述不一情形，於偵審實務上所在多有，其原因或為
      記憶不清，或為迴護他人，其原因不一而足，法院仍應調查相關事證後憑以認
      定何項陳述為真，非其在審判中改異前供，即不能採其以前不利被告之供述為
      認定事實之基礎。而查：
      1.證人邱錦生就其前開向被告乙○○、丙○○購買安非他命之情形，於警訊中
        及偵查時均證述綦詳，而其在原審審理中尚稱警訊中係因疲累方為如此陳述
        等語，足證卷附證人邱錦生警訊筆錄中所載不利於被告乙○○之內容，確係
        依證人邱錦生當時之陳述記錄，復審酌其於警訊中就購買之時間、地點及價
        格均能明白陳述，苟非真有其事，似難僅因疲累即為如此詳細之供述，況且
        嗣後證人邱錦生在偵查中就其確有向被告傳清義購買安非他命亦為肯定之陳
        述，而於原審審理時始改稱未向被告購買安非他命，並進一步表示於警訊時
        能指認被告住所，係因其曾至被告乙○○住處施用被告無償提供之安非他命
        二、三次云云，其真實性即足令人生疑。而本件警察係依證人邱錦生於八十
        九年八月二十七日、八十九年八月二十九日所為曾以上述方式向被告乙○○
        購得安非他命之指述，於八十九年九月八日向臺灣苗栗地方法院檢察署檢察
        官聲請核發搜索票後，至被告乙○○、丙○○位於苗栗縣苗栗市福星里七鄰
        福星八三之十三號之住處搜索住處及其使用車輛，而扣得安非他命共十四（
        原審判決誤載為十五）小包（驗餘共淨重九十一點三公克）、行動電話一支
        （連同0000000000號晶片）及吸食器一組等物，此有搜索扣押證
        明筆錄附卷可稽，是本件既係依證人邱錦生之指證始行查獲，並在被告乙○
        ○、丙○○住處及其二人使用之車輛扣得數量龐大之安非他命多達九十餘公
        克，該數量甚多，顯非一般供自己吸用者之數量甚明，自堪信該證人在警訊
        中所為不利被告乙○○、丙○○之證述，係據實以陳，則其嗣後翻異所為有
        利被告乙○○、丙○○之供述，既與其於警訊及偵查中之指述顯然不符，實
        不無故為迴護之可能，自不足採信。
      2.又證人邱錦生對向被告購買及交貨之地點、方式，先後陳述固略有歧異，惟
        按證人之陳述前後不符時，法院仍得依其他直接或間接證據，本於自由心證
        予以斟酌，定其取捨，非謂一有不符矛盾，即認全部證言為不可採信；又證
        人前後證言略有出入，此乃記憶不清，或細節未交代清楚，或其描述用語不
        同，省略片段情節，非謂其中有一部分互有出入，即認全部均屬無可採取。
        經核證人邱錦生前後所述交易對象、時間、價格及數量之主要購買安非他命
        情節一致，且案重初供，並參酌證人邱錦生確有於八十九年二月、五月及八
        月以0000000000號行動電話與被告乙○○承認屬其所有，而其內
        晶片0000000000號為以被告丙○○名義申請之行動電話聯絡，此
        為證人邱錦生及被告乙○○所是認，並有通聯紀錄二份在卷可參（八十九年
        二月間之通聯紀錄已逾保存期間而無法取得），況上開行動電話之通聯紀錄
        是在邱錦生供述其向被告乙○○購買安非他命之時間後始調閱，及邱錦生於
        警方查獲被告二人前，帶警指認被告二人之居所無訛等情，足見其證詞非虛
        。再者，證人之記憶因為時間之經過而混淆模糊，實屬情理之常，是尚難執
        此即謂證人之前述證詞不可採信，自應以證人邱錦生於警訊之初指訴之販賣
        交易過程，因較為接近案發時點，記憶較為清晰，為可採信。
      3.至被告乙○○雖於原審審理時辯稱：邱錦生欠其錢不還，其曾派人毆打邱錦
        生催款，邱錦生指認其販賣應係挾怨報復，而邱錦生能指認出其住處，係因
        邱錦生曾至其住處云云，而於本院訊問時辯稱：邱錦生是和伊打電動玩具而
        認識，他有積欠伊一萬元之債務，為了這件事曾發生過打他二次，其中一次
        是伊個人打他，另外一次是有另外兩個人因打抱不平和伊一起打他過，其餘
        沒什麼糾紛云云。證人邱錦生於原審審理時並附和被告乙○○之詞稱：其與
        被告乙○○有過節，被告乙○○曾打過我，曾與被告乙○○一同施用安非他
        命，有二次在他家用的，八月我在非凡（電玩遊藝場）用的，：：：000
        0000000電話是伊的，伊是八十九年農曆過年前後申請的，都是伊使
        用的，後來伊手機掉了，就沒有用了，約九十年二月份掉的，伊知道000
        0000000是乙○○用的，有用○九一八（四八九一二二）打○九二三
        （三五七四五一）的電話，沒有打幾次，有時別人接的，有時乙○○接的，
        打電話要去他家吸食安非他命，伊是說要去泡茶，他在家就讓伊過去，伊去
        了就吸食，他有在旁邊整理房間，八十九年二、五月去他家吸食安非他命，
        ：：：云云（見原審卷九十年五月三十一日訊問筆錄），嗣於本院訊問時證
        述：伊只跟被告乙○○借過錢，伊欠他一萬多元，迄今尚未清償給他，另外
        ，他及他的朋友有打過伊，伊總共被他們打過二次，當時被告向伊要錢時，
        伊的口氣不好，他的朋友便打伊，當時他人在旁邊，：：：伊有去過被告位
        於福興八十三之十三號住處吸食過安非他命，去過三、四次，是我帶安非他
        命過去，借被告的地方吸食云云（見本院卷第五八、五九頁）。被告乙○○
        與證人邱錦生雖均供稱有借貸事實，且被告乙○○曾毆打證人邱錦生云云，
        然據被告乙○○先於原審供稱：「邱（錦生）因常跟我借錢，我不借他，他
        就纏著我，我有叫人去打他，在前年年底時打他的」云云（見原審卷第四八
        頁）；復改稱「他（即邱錦生）有欠我的錢，我有找人打他，去年四月我有
        去找他，他五月份說要還我，他又沒來，他打電玩跟我借約一萬五千元。（
        借他幾次？每次多少？）四、五次，每次三、五千。」、「（與邱錦生認識
        多久？）在我打他時約前半年，八十八年認識的。（何事打他？）他跟我借
        錢，以前他有借有還，後來愈借越多都不還，我們就打他，去年四月要他還
        錢，五月份他打電話說要還，後來沒有還。（何處打他？）在菲力旁打他的
        ，靠南苗夜市，第一次在八十九年農曆快過年時，他說沒有錢，我朋友聽了
        不高興，他們就打他，當時我有在旁邊，我只知道綽號叫阿中、阿福的，他
        有沒有受傷我不知道。」（見原審卷第六一至六四頁）；證人邱錦生則於原
        審證稱：「我們有過節，乙○○曾打過我。（認識多久？）八十六年間，在
        電玩店認識的。（除了去他家吸安是否有談其他事？）沒有。（他是否有說
        要你還錢？）有，我打電玩沒有錢有跟他借」（見原審卷第八四頁、九二頁
        ），參酌上揭被告乙○○之供詞與證人邱錦生之證言，多所歧異、矛盾之處
        ，苟被告乙○○確有借錢給證人邱錦生，且邱錦生確有積欠借款未還之情形
        ，而遭被告乙○○二度毆打，該證人焉有可能多次至被告乙○○處吸食安非
        他命，且查上開被告乙○○與證人邱錦生之行動電話通聯紀錄可知，八十九
        年五月二十六日及同年八月二十六日確均係由證人邱錦生之0000000
        000號行動電話撥至被告乙○○使用之0000000000號處，苟被
        告乙○○所辯證人邱錦生因要還該被告錢，所以與該被告約時間、地點，然
        卻又供稱該證人並沒有還彼錢過等語，實有違常情。況據證人邱錦生於原審
        時證述：都是伊主動打電話給他（指被告乙○○），打電話是要去他家吸食
        安非他命，八十九年二、五月有去他家吸食安非他命，查獲前幾天沒有去他
        家，除了去他家吸安，沒有談其他事云云（見原審卷九十年五月三十一日訊
        問筆錄），查證人所證其打電話給被告乙○○，係為了至該被告住處吸食安
        非他命一節，與被告乙○○所供該證人係因要還彼錢才打電話約時間、地點
        等情亦顯有不符之處。況查證人邱錦生既已因積欠被告乙○○債務未還，而
        於八十九年農曆春節前遭被告乙○○派人毆打，衡諸常情，該證人對於被告
        乙○○理應避之惟恐不及，何以在債務迄未清償之狀況下，又於八十九年二
        月、五月及八月主動打電話予被告乙○○，甚至至被告乙○○處一同吸食安
        非他命？此均與一般常理不符。又苟證人邱錦生所證其係至被告乙○○處吸
        食安非他命一節屬實，則其既已不計較曾遭被告乙○○毆打，而主動邀約被
        告乙○○至彼處共同吸食安非他命，且被告乙○○亦未向邱錦生追討借款債
        務，顯見證人邱錦生與被告乙○○間並無深仇大恨，該證人應不致因其先前
        曾遭被告乙○○毆打之事而誣指被告乙○○犯販賣安非他命之重罪之理，是
        證人邱錦生事後證言多所偏頗被告二人，顯悖於常情，應係事後權衡利害得
        失後，所為避就維護被告之詞，並不可採。從而，被告乙○○上開所辯，不
        僅無證據可佐，且與證人邱錦生之證詞互不相符，亦不足採信。
    (4)綜上，堪認證人邱錦生於原審暨本院審理中所為有利於被告乙○○之供述，顯
      為迴護之詞，不足採信，應以其警訊中不利於被告乙○○之證述較為可採。
  (二)又扣案之0000000000號行動電話係被告丙○○所申請，交由被告乙○
    ○使用之事實，業據被告乙○○、丙○○坦承在卷，並有東信電訊電話明細單一
    份在卷可證，且據證人邱錦生證稱其分別於八十九年二月間、同年五月二十六日
    、同年八月二十六日撥打上開電話向被告乙○○聯絡購買安非他命事宜，其至被
    告乙○○住處，係由乙○○之同居婦人交付其安非他命等語明確，已如前述，參
    以被告乙○○、丙○○於原審時並未否認其二人係同居男女朋友關係，被告丙○
    ○於原審供稱：其係於八十九年農曆過完年後，才住進去福星八十三之十三號的
    ，當時乙○○的弟弟也住在那裏：：：警察查獲時其人在房間睡覺等語（見原審
    卷第六七、六八頁），而被告乙○○於警訊時亦供稱：：：：執行搜索當時我和
    丙○○在三樓房間睡覺，三樓房間是我和丙○○的，沒有別人會來睡覺，：：：
    在其住居所除了丙○○之外，沒有其他女人同住，：：：其同居女人是丙○○等
    語（見偵查卷第七、九頁），核與被告丙○○於警訊時供稱：搜索時我有在場，
    我與乙○○在三樓房間內睡覺，該搜索之處所三樓房間是我與乙○○一起居住的
    ，：：：我與乙○○同居關係，認識約十年了，搬入其住居所約一年半左右等語
    （見偵查卷第十一、十一頁之一）相符，堪認被告二人確屬同居男女朋友關係無
    訛，是證人邱錦生於警訊時指認在苗栗市福星里福星八三之十三號處負責收款及
    交付安非他命予其之女子即係被告丙○○無誤，足證被告丙○○與被告乙○○確
    有共同販賣安非他命予邱錦生可堪認定。至被告二人雖於本院審理時，均否認彼
    二人有同居男女朋友關係云云，然顯係事後卸責之詞，不足採信。
  (三)其次，被告乙○○於原審暨本院審理時供稱：於其使用之車上扣得之安非他命四
    小包係其向「阿松」以每包五千元之代價所購買等語（見原審九十年三月八日、
    九十年四月十九日訊問筆錄），而該四小包安非他命之毛重共七三點六公克，每
    小包安非他命毛重為十八點四公克，易言之，被告乙○○係以每公克二百七十二
    元（元以下四捨五入）之價格購入安非他命，又邱錦生係以一千元之代價向被告
    購買約○點七公克之安非他命，亦即邱錦生是以每公克一千四百二十九元之價格
  向被告二人買入安非他命，是被告二人販入安非他命之價格遠低於賣出之價格，
    顯見被告二人確有藉此牟利之意圖。且被告二人經扣獲之安非他命淨重多達九十
    餘公克，如僅供自己吸食之用，應無可能持有如此大量之安非他命，與一般施用
    之人持有數量不多之情形顯有出入。則由證人邱錦生之指述下，經警至被告二人
    住處搜索，竟確查扣將近一百公克之安非他命，且該被告二人所持有之安非他命
    數量均屬甚多，顯然與一般吸食者之數量有異之情形下，堪信被告二人所持有上
    揭安非他命應供販賣無訛。再參酌被告二人與證人邱錦生間無非有何特別親密關
    係，其二人亦無甘冒販賣第二級毒品安非他命之重罪而未賺取差價以牟利之理，
    是被告二人應確有販賣安非他命牟利，至其二人所辯扣案安非他命係供自己吸用
    云云，顯係卸責之詞，並不足採。
  (四)再者，扣案之毒品十四小包經送請內政部警政署刑事警察局鑑定結果，確均檢出
    甲基安非他命成份，且查獲四包部分之安非他命，總毛重六九點九九公克，總淨
    重六八點三五公克，共取零點八公克鑑驗，共餘六七點五五公克；至查獲十包部
    分之安非他命，總毛重二七點三二公克，總淨重二四點七五公克，共取一公克鑑
  驗，共餘二三點七五公克，此有該局八十九年十月二日刑鑑字第一四一四○九號
    鑑驗通知書在卷可憑（見原審卷第五十、五十一頁）。
  (五)此外，本院為慎重起見，將被告二人送請法務部調查局測謊結果，認被告乙○○
    、丙○○二人均稱其未販賣安非他命給邱錦生，經測試呈情緒波動反應，研判有
    說謊，亦有該局九十一年十一月二十九日調科參字第○九一○○七五○○七○號
    測謊報告書一紙在卷足參（見本院卷第七十頁），該測謊結果，與本院審理結果
    一致，顯然被告二人所辯並未販賣安非他命云云，應係事後卸責之詞，不足採信
    。被告乙○○、丙○○共同販賣第二級毒品安非他命之犯行，事證明確，均應依
    法論科。
二、按安非他命係毒品危害防制條例第二條第二項第二款所稱之第二級毒品，核被告
    乙○○、丙○○所為，係犯毒品危害防制條例第四條第二項之販賣第二級毒品罪
    。被告二人於販賣前後持有第二級毒品之低度行為，應為販賣毒品之高度行為所
    吸收，不另論持有罪。其二人先後多次犯行，時間緊接，方法相同，觸犯構成要
    件相同之罪，顯係基於概括犯意而為之，乃連續犯，應依刑法第五十六條之規定
    論以一罪，並就法定刑之有期徒刑部分加重其刑。被告乙○○與丙○○就所犯前
    開犯行間，具有犯意之聯絡及行為之分擔，均為共同正犯。再查被告乙○○曾有
    過失致死、傷害、賭博、違反麻醉藥品管理條例及違反毒品危害防制條例等前科
    ，其中於八十六年間，所犯違反麻醉藥品管理條例案件，經臺灣苗栗地方法院判
    處有期徒刑五月，於八十年十月二十五日判決確定，並於八十七年九月九日執行
    完畢；被告丙○○曾有違反動產擔保交易法、違反麻醉藥品管理條例、藏匿人犯
    、贓物、違反毒品危害防制條例等前科，最中於八十三年間，因贓物罪及違反麻
    醉藥品管理條例案件，經臺灣新竹地方法院分判處有期徒刑三月及六月，應執行
    有期徒刑八月確定，並於八十四年十一月二十四日縮刑期滿執行完畢，有臺灣高
    等法院檢察署刑案紀錄簡覆表、臺灣高等法院被告全國前案紀錄表各二份附卷可
    稽，其二人於受有期徒刑執行完畢後，五年以內再犯本件有期徒刑以上之罪，均
    為累犯，依刑法第四十七條之規定，各就法定刑之有期徒刑部分遞加重其刑。原
    審經審理之結果，認被告二人罪證明確，因而適用刑事訴訟法第二百九十九條第
    一項前段，毒品危害防制條例第四條第二項、第十八條第一項前段、第十九條第
    一項，刑法第十一條、第二十八條、第五十六條、第四十七條等規定，並審酌被
    告二人之素行、犯罪動機、販賣毒品之次數，數量、造成助長施用毒品之風氣，
    戕害他人身體健康之危害狀況，以及犯罪後態度等一切情狀，分別量處有期徒刑
    七年四月。又以被告乙○○、丙○○販賣第二級毒品安非他命予邱錦生三次，每
    次價金一千元，業據證人邱錦生證述在卷，故被告二人販賣安非他命所得為三千
    元，應依毒品危害防制條第十九條第一項之規定沒收之，如全部或一部不能沒收
    時（原審判決主文贅載追徵其價額，顯然誤載），以其財產抵償之；又扣案第二
    級毒品安非他命十四小包（原審判決誤載十五包，應予更正）（合計驗餘淨重九
    一點三公克），為違禁物，應依毒品危害防制條第十八條第一項之規定沒收銷燬
    。至扣案之行動電話一支，該行動電話係被告乙○○所有，其內之晶片則屬被告
    丙○○所有，分據被告二人供明在卷，且均係供被告丙○○、乙○○犯本罪所用
    之物，已如前述，爰依毒品危害防制條例第十九條第一項規定，併宣告沒收。經
    核其認事用法尚無違誤，量刑亦屬允當，被告二人提起上訴，並無證據提出，空
    口否認上開犯罪，自難採信，其上訴為無理由，應予駁回。
據上論斷，應依刑事訴訟法第三百六十八條，判決如主文。
本案經檢察官甲○○到庭執行職務。
中      華      民      國      九十二     年     一      月     七     日
                                臺灣高等法院臺中分院刑事第六庭
                                      審判長法  官  李  文  雄
                                            法  官  邱  顯  祥
                                            法  官  陳  秀  
右正本證明與原本無異。
如不服本判決應於收受送達後十日內向本院提出上訴書狀，其未敘述上訴之理由者並
得於提起上訴後十日內向本院補提理由書（均須按他造當事人之人數附繕本）。
                                            書記官  黃  禎  祥
中      華      民      國      九十二     年     一      月     八     日
附錄本案論罪科刑法條全文：
毒品危害防制條例第四條第二項：
製造、運輸、販賣第二級毒品者，處無期徒刑或七年以上有期徒刑，得併科新臺幣七
百萬元以下罰金。
           Ｒ


司法院資訊處製作；財團法人民間司法改革基金會備份。
